【裁判字號】    98,訴,2552
【裁判日期】    981127
【裁判案由】    損害賠償
【裁判全文】
臺灣臺中地方法院民事裁定              98年度訴字第2552號
原      告  丙○○
                    現於臺灣臺中監獄執行中
被      告  乙○○
                    現於臺灣臺中監獄執行中
            甲○○
                    現於臺灣臺中監獄臺中分監執行中
上列當事人間請求損害賠償事件，本院裁定如左：
    主      文
原告之訴駁回。
訴訟費用由原告負擔。
    理      由
一、原告起訴意旨略以：被告乙○○因強盜擄人勒贖事件，故請
    求損害賠償，被告搶走現金新台幣（下同）8萬6千餘元，又
    被告在鴨寮遭強行拿走原告身上之5千元（至於柯玉婷所交
    付予被告之5萬元部分則業經原告當庭撤回起訴）、及從原
    告身上搶走5支手機（每支約8千元）、傳呼機一只（約8千
    元），合計48,000元。原告因事件發生，導致不敢前往承租
    之房屋居住，共損失押金3萬元。原告因本件事故受傷骨折
    開刀手術支出醫療費用30萬元，另手術後需復健，更因此喪
    失勞動能力，生活大受影響，故請求30萬元作為薪資損失及
    精神賠償。再者，原告右臉因被告暴力所致，視力減退，外
    形無法恢復原狀，故請求15萬元整型手術費用，以上合計
    919,000元（即86000+5000+48000+30000+300000+300000+15
    0000=919000），故依據侵權行為之法律關係提起本件刑事
    附帶民事訴訟等語，並聲明請求：被告應給付原告919,000
    元。
二、按刑事法院得依刑事訴訟法第504條第1項規定，將附帶民事
    訴訟以裁定移送於該法院民事庭者，以刑事部分宣告被告有
    罪之判決者為限，至刑事訴訟諭知無罪、免訴或不受理之判
    決，刑事法院本應依同法第503條第1項前段規定以判決駁回
    原告之訴，如誤以裁定移送於該法院民事庭，其訴之不合法
    ，不因移送民事庭而受影響，受移送之民事庭應認原告之訴
    為不合法，以裁定駁回之。查本件刑事判決係以被告乙○○
    因先前懷疑原告有至訴外人蔡文雅住處竊取蔡文雅之電腦等
    物，雙方經談判約明原告應予賠償，惟原告嗣後避不見面，
    被告乙○○為要求原告出面賠償，竟與被告甲○○、訴外人
    陳清奇及其餘真實姓名年籍不詳、綽號分別為「臭仔」、「
    阿川」、「阿佑」、「阿傑」之成年男子等人，共同基於妨
    害他人行動自由之犯意聯絡，於97年2月19日19時2分，一同
    前往臺中縣大雅鄉○○路2巷6號丙○○住處，由被告甲○○
    敲門，其他人躲避一旁，嗣原告之女友柯玉婷應門時，被告
    甲○○佯稱「是和張世杰一起來的，張世杰在車上」云云，
    誘騙柯玉婷開門，使柯玉婷陷於錯誤，於將門開一小縫之際
    ，被告乙○○、甲○○等人隨即強行闖入（侵入住宅部分未
    據告訴），被告乙○○並持油壓剪自上往下往原告臉部揮打
    ，原告並即用手阻擋，並造成原告受有左尺骨開放性骨折、
    下巴撕裂傷、多處挫傷等傷害（傷害部分未據告訴）。原告
    受傷後趁機欲逃離住處，但隨即遭被告乙○○等人抓住，強
    押上車，由乙○○開車，一名姓名年籍不詳之成年男子坐在
    副駕駛座，甲○○、「阿川」則分坐在原告左右側，而一同
    坐在乙○○所駕駛車輛後座，其餘之人則乘坐另一輛自小客
    車，共同強押丙○○至不知情之柯文傑（另經檢察官為不起
    訴處分）所有位於臺中縣清水鎮高美附近詳細地址不明之鴨
    寮，迄同日22時許，喝令原告以被告甲○○電話號碼
    0000000000號行動電話撥打柯玉婷電話號碼0000000000號行
    動電話，聯絡柯玉婷籌措交付5萬元以解決債務，迫使原告
    行無義務之交付現金5萬元之行為，嗣柯玉婷於同日23時30
    分，由張世杰、蔡天得陪同前往臺中縣之沙鹿交流道附近之
    三姊妹檳榔攤，將款項交付乙○○所指定之不詳姓名年籍之
    成年人後，原告始得恢復行動自由等事實為其認定之犯罪事
    實，有關於原告以電話通知柯玉婷交付5萬元現金乙節，業
    經原告撤回起訴，則剩餘被告從原告身上搶走8萬6千元及5
    支手機部分之犯罪，業經刑事判決認為罪證不足，而為不另
    為無罪之諭知。至於原告所主張被告在鴨寮遭強行拿走原告
    身上之5千元及傳呼機一只等情，則未據公訴人提起公訴。
    再者，原告主張其因本事件發生，導致不敢前往承租之房屋
    居住，共損失押金3萬元，所涉侵入住宅之犯罪事實，未據
    原告提起告訴；及其本件事故受傷骨折開刀手術支出醫療費
    用30萬元、手術後需復健，更因此喪失勞動能力，生活大受
    影響，請求30萬元作為薪資損失及精神賠償、及右臉因被告
    暴力所致，視力減退，外形無法恢復原狀，故請求15萬元整
    型手術費用等所涉傷害事實，亦未據原告提起傷害告訴，而
    以上可參照本院97年度訴字第5046號刑事判決自明，是原告
    所主張之上開事實，均未據刑事庭為有罪之宣告，是本院刑
    事庭移送前來時即應未對此部分不合法部分予以駁回，惟該
    項不合法，不因移送民事庭而受影響，是依照上開說明，本
    院仍應以裁定駁回之。
三、依民事訴訟法第249條第1項第6款、第95條、第78條，裁定
    如主文。
中    華    民    國    98    年    11    月    27    日
                  民事第三庭  法  官  許石慶
正本係照原本作成。
如不服本裁定，應於送達後10日內向本院提出抗告狀，並繳納抗
告裁判費新臺幣1,000元。
中    華    民    國    98    年    11    月    27    日
                              書記官


司法院資訊處製作；財團法人民間司法改革基金會備份。
